臺灣高雄地方法院刑事判決
111年度簡上字第188號
上  訴  人  
即  被  告  許哲銘


上列上訴人即被告因犯妨害公務案件，不服本院高雄簡易庭中華
民國111年5月23日111年度簡字第826號第一審刑事簡易判決（聲
請簡易判決處刑案號：111年度速偵字第600號），提起上訴，本
院管轄之第二審合議庭判決如下：
    主  文
上訴駁回。
    事實及理由
壹、程序部分：
　　按被告於第二審經合法傳喚，無正當之理由不到庭者，得不
    待其陳述，逕行判決，刑事訴訟法第371條定有明文。又對
    於簡易判決處刑不服而上訴者，得準用前揭規定，刑事訴訟
    法第455條之1第3項亦定有明文。經查，被告許哲銘無在監
    在押情形，其經本院合法傳喚後，於民國111年9月21日第二
    審審判期日無正當理由未到庭，有本院送達證書、刑事報到
    單、被告之臺灣高等法院在監在押全國紀錄表等件可稽，依
    上開說明，本院爰不待其陳述，逕為一造辯論判決，合先敘
    明。
貳、實體部分：
一、本案經本院第二審審理結果，認原判決認事用法，均無違誤
    ，量刑亦屬妥適，應予維持，爰依刑事訴訟法第455條之1第
    3項、第373條規定，本判決之事實、證據及理由，均引用第
    一審判決書之記載（如附件）。
二、被告上訴意旨略以：我因妨害公務罪，被警方帶回瑞隆派出
    所時，警方推我去撞牆，我要求調閱當日派出所的監視器畫
    面等語。
三、駁回上訴之理由：
（一）經查，原審依卷內證據認定被告係犯刑法第140條之侮辱
      公務員罪，罪證明確。又原審審酌被告明知員警2人係依
      法執行職務之公務員，僅因員警對其開單而心生不滿，竟
      恣意以上開詞語辱罵員警，藐視公權力之正當執行，且侵
      害公務員依法執行職務之尊嚴，犯後猶否認犯行，難認態
      度甚佳，所為應值非難；兼衡被告之犯罪動機、所辱罵言
      詞內容之情節、如臺灣高等法院被告前案紀錄表所示之前
      科素行及於警詢自述之智識程度、職業暨家庭經濟狀況等
      一切具體情狀，量處拘役40日，並諭知易科罰金之折算標
      準。經核原審認事用法並無違誤，亦綜衡刑法第57條各款
      所列情狀後據以量刑，未逾越客觀上之適當性、相當性及
      必要性，屬合法裁量權之行使，並無違法失當之處。
（二）被告雖聲請調閱監視器畫面，然審酌其係單方指摘犯後與
      警方發生衝突之情節，與本案犯罪構成要件該當與否、量
      刑輕重均無直接關連，其亦未於準備程序及審理程序到庭
      為補充陳述。是核被告聲請調閱監視器畫面與待證事實無
      重要關係，而無調查之必要，予以駁回。
（三）綜上所述，原審判決經本院審理結果核無不當或違法，俱
      如前揭，被告上訴為無理由，應予駁回。　　　
據上論斷，依刑事訴訟法第455條之1第1項、第3項、第368條、
第371條、第373條，判決如主文。
本案經檢察官羅水郎聲請簡易判決處刑，檢察官杜妍慧到庭執行
職務。
中　　華　　民　　國　　111 　年　　10　　月　　19　　日
                  刑事第一庭    審判長法　官  蔡書瑜
　　　　　　　　　                    法　官  蔡有亮
　　　　　　　　　                    法　官  楊甯伃
以上正本證明與原本無異。
不得上訴。
中　　華　　民　　國　　111 　年　　10　　月　　19　　日
　　　　　　　　　　　　　　　　　　　書記官　陳蓉柔　

附件：
臺灣高雄地方法院刑事簡易判決
111年度簡字第826號
聲  請  人  臺灣高雄地方檢察署檢察官
被      告  許哲銘


上列被告因妨害公務案件，經檢察官聲請以簡易判決處刑（111
年度速偵字第600號），本院判決如下：
    主  文
許哲銘犯侮辱公務員罪，處拘役肆拾日，如易科罰金，以新臺幣
壹仟元折算壹日。
    事實及理由
一、本案犯罪事實與證據，除補充被告許哲銘辯解不可採之理由
    如後述外，其餘均引用檢察官聲請簡易判決處刑書之記載（
    如附件）。
二、被告於警詢及偵查中固坦承有於附件犯罪事實欄所載時、地
    因交通違規為警攔查，且有口出「操機掰」之事實，惟矢口
    否認有何侮辱公務員之犯行，辯稱：我只是在罵我自己，沒
    有對著警察罵，而且我紅單都被開完了云云。然查，觀諸被
    告與本件執勤員警謝昌益、黃耀霆2人間案發時之對話譯文
    ，被告於口出「操機掰」之詞前後，雙方對話紀錄略為：「
    員警A：你去申訴阿」、「被告：好，我絕對會去申訴」、
    「員警A：拜託你去申訴，督察組順便申訴，好嗎」、「員
    警B：這邊幫我簽名，一個禮拜以後一個月內郵局超商都可
    以繳」、「警員B：這張給你」、「被告：操機掰」、「警
    員B：你說什麼」（見警卷第17頁），可知被告在口出「操
    機掰」之前，被告與員警2人係處於口角爭執之對立狀態，
    且被告係緊接於員警交付罰單予其後旋即口出「操機掰」一
    詞等情，是自被告發話當下脈絡及前後對話內容以觀，足認
    被告確係針對警員2人謾罵「操機掰」無訛，其主觀上當具
    侮辱公務員之犯意甚明。被告上開所執，顯係事後卸責之詞
    ，礙難採信。
三、核被告所為，係犯刑法第140條之侮辱公務員罪。按侮辱公
    務員罪，屬妨害國家公務之執行，為侵害國家法益，並非侵
    害個人法益之犯罪，如對於公務員2人以上依法執行職務時
    ，當場侮辱，仍屬單純一罪；是被告雖以前揭言詞同時辱罵
    在場執行職務之員警2人，揆諸前揭意旨，仍僅論以一罪。
四、至聲請意旨雖認本件被告之犯行構成累犯，惟未就構成累犯
    之事實、應加重其刑之事項具體指出證明方法，是參照最高
    法院民國111年4月27日110年度台上大字第5660號裁定意旨
    ，本院尚毋庸依職權調查並為相關之認定，併予敘明。
五、爰以行為人之責任為基礎，審酌被告明知員警2人係依法執
    行職務之公務員，僅因員警對其開單而心生不滿，竟恣意以
    上開詞語辱罵員警，藐視公權力之正當執行，且侵害公務員
    依法執行職務之尊嚴，犯後猶否認犯行，難認態度甚佳，所
    為應值非難；兼衡被告之犯罪動機、所辱罵言詞內容之情節
    、如臺灣高等法院被告前案紀錄表所示之前科素行及於警詢
    自述之智識程度、職業暨家庭經濟狀況（見警卷第5頁）等
    一切具體情狀，量處如主文所示之刑，並諭知易科罰金之折
    算標準，以資懲儆。
六、依刑事訴訟法第449條第1項前段、第3項、第454條第2項，
    刑法第140條、第41條第1項前段，刑法施行法第1條之1第1
    項前段、第2項前段，逕以簡易判決處如主文所示之刑。
七、如不服本判決，得自收受送達之日起20日內，向本院提出上
    訴狀（須附繕本），上訴於本院管轄之第二審地方法院合議
    庭。
本案經檢察官羅水郎聲請以簡易判決處刑。
中　　華　　民　　國　　111 　年　　5 　　月　　23　　日
                  高雄簡易庭  法  官    莊維澤
以上正本證明與原本無異。
如不服本判決，應於判決送達之日起20日內向本院提出上訴書狀
。
中　　華　　民　　國　　111 　年　　5 　　月　　23　　日
                              書記官    涂文豪
　
附錄本案論罪科刑法條： 
刑法第140條
於公務員依法執行職務時，當場侮辱，或對於其依法執行之職務
公然侮辱者，處一年以下有期徒刑、拘役或十萬元以下罰金。

附件：
臺灣高雄地方檢察署檢察官聲請簡易判決處刑書
111年度速偵字第600號
　　被　　　告　許哲銘　男　38歲（民國00年00月00日生）
　　　　　　　　　　　　住○○市○○區○○路000巷00號
　　　　　　　　　　　　國民身分證統一編號：Z000000000號
上列被告因妨害公務案件，業經偵查終結，認為宜聲請以簡易判
決處刑，茲將犯罪事實及證據並所犯法條分敘如下：
一、許哲銘前因違反毒品危害防治條例案件，經法院判處有期徒
    刑1年6月(4次)、1年8月(2次)、2年10月，應執行有期徒刑5
    年確定，於民國106年3月8日縮短刑期假釋出監，於107年4
    月30日保護管束期滿假釋未經撤銷視為執行完畢。詎仍不知
    悔改，於111年2月19日11時59分許，在高雄市○鎮區○○路000
    號對面之崗山仔公園旁，因騎乘車牌號碼000-0000號普通重
    型機車未依規定兩段式左轉經警攔查並告發，明知在場攔查
    者為身著警察制服之警員謝昌益、黃耀霆，係依法執行警察
    勤務之公務員，竟基於侮辱公務員之犯意，當場對謝昌益、
    黃耀霆辱罵「操機掰」等語(涉犯公然侮辱罪嫌部分未據告
    訴)，旋為警當場以現行犯逮捕。
二、案經高雄市政府警察局前鎮分局報告偵辦。
        證據並所犯法條
一、證據清單：
　　1、被告許哲銘於警詢及偵訊中之供述。被告固坦承有辱罵
       上揭言語，惟辯稱：我沒有對著員警罵，我沒有妨礙他
       們執行公務云云。
　　2、警員謝昌益、黃耀霆職務報告及高雄市政府警察局前鎮
       分局瑞隆派出所員警工作紀錄簿各1份
　　3、密錄器錄影光碟1片、密錄器譯文1份。
二、核被告所為，係犯刑法第140條第1項之對於公務員依法執行
    職務時當場侮辱罪嫌。又被告前有犯罪事實欄所載之有期徒
    刑執行完畢，此有本署刑案資料查註紀錄表可參，其於5年
    內故意再犯本件有期徒刑以上之罪，為累犯，請依刑法第47
    條第1項規定及司法院大法官會議第775號解釋意旨，裁量是
    否加重其刑。
三、依刑事訴訟法第451條第1項聲請逕以簡易判決處刑。
　　此　　致
臺灣高雄地方法院
中　　華　　民　　國　 111　　年　　2 　　月　　21　　日
　　　　　　　　　　　　　　　檢　察　官　羅  水  郎